【裁判字號】    97,簡上,246
【裁判日期】    970731
【裁判案由】    傷害
【裁判全文】
臺灣臺南地方法院刑事判決             97年度簡上字第246號
上  訴  人  臺灣臺南地方法院檢察署檢察官
上  訴  人
即  被  告  甲○○
上列上訴人因被告傷害案件，不服本院中華民國97年4月25日第
一審刑事簡易判決（97年度簡字第955號，原聲請簡易判決處刑
案號：臺灣臺南地方法院檢察署97年度偵緝字第295號），提起
上訴，本院管轄之第二審合議庭判決如下：
    主  文
上訴駁回。
    事實及理由
一、本案經本院審理結果，認第一審依據刑事訴訟法第四百四十
    九條第一項前段、第四百五十四條第二項，刑法第二百七十
    七條第一項、第四十一條第一項前段，刑法施行法第一條之
    一，中華民國九十六年罪犯減刑條例第二條第一項第三款、
    第七條等規定，以被告犯傷害人之身體罪，判處有期徒刑三
    月，減為有期徒刑一月又十五日，如易科罰金，均以新臺幣
    一千元折算一日，認事用法及量刑均無不當，應予維持，並
    引用第一審判決書記載之事實、證據（如附件判決）。
二、檢察官上訴意旨略以：依據告訴人請求上訴，認為被告僅因
    租賃糾紛即出手傷害告訴人，致告訴人受有骨折傷害，足認
    被告下手甚重，惡性非輕，且迄今未賠償告訴人，犯後態度
    不佳，顯見被告犯後態度不佳，原審判決量刑似有失當等語
    。另上訴人即被告提起上訴意旨略以：其與告訴人僅是徒手
    互毆，其並未拿吉他毆打告訴人，應係告訴人骨折舊傷未癒
    ，才會造成告訴人骨折傷勢云云，並請求調取告訴人先前就
    醫記錄以及聲請傳喚在場證人。
  (一)檢察官上訴部分：原審就刑法第五十七條刑罰裁量部分已認
    定：「爰審酌被告因細故與告訴人乙○○發生爭執，竟進而
    傷害告訴人之犯罪動機、手段、所生危害，以及犯後不思悔
    悟拒不和解、賠償被害人所受之身心傷害、態度非佳」等情
    ，有關上訴人認為應予撤銷改判之理由，原審已經一一列入
    審酌，量刑自屬合法妥適，並無所謂失當可言。
  (二)被告上訴部分：被告所犯傷害事實，業據告訴人指訴明確，
    並有診斷證明書可證，被告既主張互毆，即屬故意傷害告訴
    人；被告既稱告訴人有骨折舊傷，不可能發生本案後還能自
    行騎車離去，果真如此，則已有骨折舊傷之告訴人亦不可能
    於案發前自行騎車前來；又本件案發地點乃市場攤販處，果
    告訴人欲行誣告，儘可表示被告係以市場攤販處常見之木棍
    毆打告訴人，但告訴人明白指稱係遭吉他毆打，以體積甚為
    明顯龐大之吉他而言，告訴人尚無誤認之理，也無需設詞誣
    陷，且告訴人因受吉他鈍器攻擊，而非遭徒手毆打，致受有
    左側尺骨開放性、複雜性骨折之傷害，以傷勢程度及攻擊器
    具之關連性評斷，亦屬合理，是被告所為抗辯，並無憑據，
    不能作為有利被告之認定。至於所欲聲請調查之證據方法，
    核與待證事實無重要關係，且待證事實已臻明瞭無再調查之
    必要，爰依刑事訴訟法第一百六十三條之二駁回其聲請。
  (三)綜上，檢察官及被告之上訴俱無理由，應予駁回。
三、末按第二審判決書，得引用第一審判決書所記載之事實、證
    據及理由，對案情重要事項第一審未予論述，或於第二審提
    出有利於被告之證據或辯解不予採納者，應補充記載其理由
    ，刑事訴訟法第三百七十三條定有明文，併此敘明。
據上論斷，應依刑事訴訟法第四百五十五條之一第一項、第三項
、第三百六十八條、第三百七十三條，判決如主文。
本案經檢察官王誠到庭執行職務。
中    華    民    國    97    年    7     月    31    日
                  刑事第八庭    審判長法  官  彭喜有
                                      法  官  盧鳳田
                                      法  官  李東柏
以上正本證明與原本無異。
不得上訴。
                                      書記官  周怡青
中    華    民    國    97    年    7     月    31    日
附錄本案論罪科刑法條全文：
刑法第二百七十七條第一項
傷害人之身體或健康者，處三年以下有期徒刑、拘役或一千元以
下罰金。


司法院資訊處製作；財團法人民間司法改革基金會備份。
